臺灣高雄地方法院民事判決
111年度雄簡字第2018號
原      告  旺旺友聯產物保險股份有限公司

法定代理人  劉自明  
訴訟代理人  謝念錦  
            孫志賢  
            彭欣如  
上  一  人
複  代理人  許俞屏  
被      告  張宏彰  
上列當事人間請求損害賠償（交通）事件，本院於民國111年12
月1日言詞辯論終結，判決如下：
    主  文
被告應給付原告貳佰萬壹仟玖佰參拾元，及自民國一一一年九月
二日起至清償日止，按週年利率百分之五計算之利息。
訴訟費用由被告負擔。
本判決第一項得假執行；但被告如以新臺幣貳佰萬壹仟玖佰參拾
元為原告預供擔保後，得免為假執行。
    事實及理由
一、被告未於言詞辯論期日到場，核無民事訴訟法第386條所列
    各款情形，爰依原告之聲請，由其一造辯論而為判決。
二、原告主張：原告承保被告所有車牌號碼000-0000號自小客車
    （下稱系爭車輛）之強制汽車責任險。被告於民國111年2月
    3日凌晨0時49分許，駕駛系爭車輛沿高雄市苓雅區光華一路
    內側車道南往北向行駛，駛至光華一路與四維二路口時，本
    應注意汽車行駛至交岔路口，轉彎車應讓直行車先行，詎竟
    疏未注意及此，即貿然左轉，適訴外人翁孔雀騎乘車牌號碼
    000-000號普通輕型機車沿光華一路北往南向行駛，直行至
    上開路口時，系爭車輛右前車頭碰撞翁孔雀所駕機車前車頭
    而肇事，致翁孔雀當場人車倒地（下稱系爭事故），經送醫
    搶救後仍不治。原告依保險契約約定，給付訴外人即翁孔雀
    之繼承人李淑惠、李政靜、李俊輝、李承諭醫療費用新臺幣
    （下同）1,930元、死亡賠償金各50萬元（總計200萬元），
    共2,001,930元。又被告於系爭事故發生時，駕駛執照係經
    註銷，依強制汽車責任保險法第29條規定，原告仍得依保險
    代位之關係，請求被告賠償其已給付之保險理賠費用2,001,
    930元。爰依民法侵權行為、強制汽車責任保險法第29條規
    定提起本件訴訟等語，並聲明：被告應給付原告2,001,930
    元，其自起訴狀繕本送達翌日起至清償日止，按週年利率5％
    計算之利息。
三、被告未於言詞辯論期日到場，亦未提出書狀作任何聲明或陳
    述。
四、經查，原告主張前揭事實，有系爭車輛強制汽車責任險保險
    契約、道路交通事故初步分析研判表、道路交通事故現場圖
    、道路交通事故調查表（一）、（二）－1、談話紀錄表、現
    場照片、行車紀錄器光碟暨勘驗筆錄、臺灣高雄地方檢察署
    相驗屍體證明書、繼承系統表、強制汽車責任保險理賠計算
    書、阮綜合醫院診斷證明書暨醫療費用收據、醫療給付費用
    彙整表、理賠查詢紀錄、高雄市政府警察局舉發違反道路交
    通管理事件通知單、交通部公路總局高雄區監理所111年11
    月8日高監駕字第1110255332號函在卷可稽（見本院卷第19
    至27、37至62、93至121、127至141頁）。又被告已於相當
    時期受合法通知，而於言詞辯論期日不到場，亦未提出準備
    書狀爭執，依民事訴訟法第280條第3項之規定，應視同自認
    ，堪認原告主張之事實為真實。
五、本院之判斷：
　㈠按因故意或過失，不法侵害他人之權利者，負損害賠償責任
    ；不法侵害他人致死者，對於支出醫療及增加生活上需要之
    費用或殯葬費之人，亦應負損害賠償責任；不法侵害他人致
    死者，被害人之父、母、子、女及配偶，雖非財產上之損害
    ，亦得請求賠償相當之金額，民法第184條第1項前段、第19
    2條第1項、第194條定有明文。次按保險人於被保險汽車發
    生汽車交通事故時，依本法規定對請求權人負保險給付之責
    ；本法所稱被保險人，指經保險人承保之要保人及經該要保
    人同意使用或管理被保險汽車之人；本保險之給付項目如下
    ：一、傷害醫療費用給付。二、失能給付。三、死亡給付；
    被保險人有下列情事之一，致被保險汽車發生汽車交通事故
    者，保險人仍應依本法規定負保險給付之責。但得在給付金
    額範圍內，代位行使請求權人對被保險人之請求權：．．．五
    、違反道路交通管理處罰條例第21條或第21條之1規定而駕
    車。汽車駕駛人駕駛執照業經吊銷、註銷仍駕駛小型車或機
    車，處6,000元以上12,000元以下罰鍰，並當場禁止其駕駛
    ，強制汽車責任保險法第9條第2項、第27條第1項、第29條
    第1項第5款，道路交通管理處罰條例第21條第1項第4款分別
    定有明文。
　㈡經查，系爭事故既因被告轉彎車未禮讓翁孔雀直行機車之過
    失肇致，依首揭規定，被告自應負侵權行為之損害賠償責任
    。次查，被告於系爭事故發生時，駕照業經註銷乙節，有高
    雄市政府警察局交通大隊舉發違反道路交通管理事件通知單
    、交通部公路總局高雄區監理所111年11月8日高監駕字第11
    10255332號函附卷可查（見本院卷第93、97頁），是被告違
    反道路交通管理處罰條例第21條第1項第4款之規定甚明。再
    查，原告理賠之死亡賠償金200萬元，性質屬於精神慰撫金
    ，業據原告自承在卷（見本院卷第154頁）。又翁孔雀之繼
    承人李淑惠、李政靜、李俊輝、李承諭與翁孔雀為母子女關
    係，有繼承系統系統表可佐（見本院卷第23頁），渠等因翁
    孔雀遭系爭事故不治身亡一事，堪認精神上受有重大痛苦，
    自得請求被告賠償精神慰撫金。從而，原告既已賠付李淑惠
    、李政靜、李俊輝、李承諭因系爭事故所受之損失2,001,93
    0元（含醫療費用1,930元、精神慰撫金200萬元），依前揭
    規定，原告仍得代位行使李淑惠、李政靜、李俊輝、李承諭
    對被告之損害賠償請求權，是原告請求被告賠償2,001,930
    元，自屬有據。　
六、綜上所述，原告依民法侵權行為、強制汽車責任保險法第29
    條規定，請求被告應給付原告2,001,930元及自起訴狀繕本
    送達翌日（即111年9月2日）起至清償日止，按週年利率5％
    計算之利息，為有理由，應予准許。
七、本件訴訟係依民事訴訟法第427條適用簡易程序所為被告敗
    訴之判決，依同法第389條第1項第3款規定，應依職權宣告
    假執行。並由本院依民事訴訟法第392條第2項之規定，依職
    權宣告被告為原告預供擔保，得免為假執行。
八、本件事證已臻明確，其餘攻擊防禦方法及所提證據，核與判
    決結果不生影響，爰不逐一論述，併此敘明。
九、訴訟費用負擔之依據：民事訴訟法第78條。
中　　華　　民　　國　　111 　年　　12　　月　　22　　日
                  高雄簡易庭　法　官  陳安信
以上正本係照原本作成。
如對本判決上訴，須於判決送達後20日內向本院提出上訴狀。如
委任律師提起上訴者，應一併繳納上訴審裁判費。
中　　華　　民　　國　　111 　年　　12　　月　　22　　日
                              書記官  蔡妮君